【裁判字號】    95,訴,143
【裁判日期】    950511
【裁判案由】    偽造文書等
【裁判全文】
臺灣士林地方法院刑事判決             95年度訴字第143號
公  訴  人  臺灣士林地方法院檢察署檢察官
被      告  乙○○
上列被告因詐欺等案件，經檢察官提起公訴（94年度偵字第1205
1 號），本院訊問被告後，被告為有罪之陳述，本院合議庭裁定
認本件宜由受命法官獨任進行簡式審判程序，判決如下：
    主  文
乙○○攜帶兇器、踰越牆垣、安全設備竊盜，處有期徒刑捌月。
簽帳單上偽造之「甲○○」署押計伍枚沒收。
    事實及理由
一、本件犯罪事實為：
    1 乙○○意圖為自己不法之所有，於民國94年6月24日下午2
      時許，前往台北市松山區○○○路60巷21號甲○○住處，
      先翻越圍牆進入王宅庭院後，以庭院內工具箱對人體具殺
      傷力非乙○○所有之兇器螺絲起子拆卸窗戶後，踰越安全
      設備窗戶，進入屋內後竊取甲○○所有之駕駛執照正本、
      銀行信用卡9 張、大潤發量販店面額計新台幣（下同）2
      萬元之禮券、金飾、玉佩3 塊、手錶及零錢，以及甲○○
      之配偶丙○○與岳父丁○○之提款卡各1張等物得手。
    2 乙○○於竊得上開財物後，隨即基於不法所有意圖之概括
      犯意，持竊得之丁○○、丙○○提款卡，自94年6 月24日
      起至6 月27日止，先後在不詳處所銀行設立之自動提款機
      ，未經丁○○、丙○○同意或授權，以冒用其等名義鍵入
      密碼及提領金額之不正方法，由自動付款設備計多次取得
      共40萬1 千元現金（提款情形如起訴書之附表1）。乙○○
      並與年籍姓名不詳綽號為「阿宏」之成年男子及阿宏之成
      年女友，共同意圖為自己不法所有，基於偽造文書及詐欺
      之概括犯意聯絡，由乙○○將竊得之甲○○安泰商業銀行
      、台北富邦銀行信用卡交付阿宏及其女友，於起訴書附表
      2 所列時間、地點，3 人或共同，或由阿宏及其女友，先
      後多次冒用甲○○名義，以甲○○之信用卡盜刷購物，並
      在信用卡簽帳單上偽造甲○○簽名後，持向各商店店員行
      使，使各商店店員誤認係持卡人本人消費陷於錯誤而交付
      購買之物品，計交易成功5 次，取得之商品價值分別為76
      99元、6100元、690 元、4700元、20874 元，計4 萬零63
      元，足以生損害於甲○○，各商店、安泰商業銀行及台北
      富邦銀行。其中刷卡時間為94年6 月24日20時、94年6 月
      25日10時10分、94年6 月27日1 時43分欲冒名盜刷2400元
      、4400元、60188 元部分，因交易未成功而不遂（刷卡金
      額情形如起訴書之附表2 ，惟刷卡金額為2400元之交易，
      應更正為「未遂」）。
二、本件證據部分除引用檢察官起訴書之記載外，另補充更正如
    下：
    1 有卷附安泰商業銀行盜刷明細表、台北富邦銀行盜刷明細
      表可參。
    2 94年7 月16日警方在乙○○住處搜索查扣之甲○○信用卡
      7張影本、甲○○駕照影本附卷為憑。
    3 另有安泰銀行95年3 月3 日函文內容為刷卡金額2400元之
      交易未成功之函在卷可佐。
    4 本件犯罪事實，據被告在本院訊問時坦白承認。
三、按信用卡簽帳單係持卡人所簽署，用以證明所消費之金額，
    並同意依照信用卡使用規定，一經使用或訂購物品，均應按
    所示之全部金額，付款予發卡銀行之文書，其性質為私文書
    。是核被告乙○○的行為，是犯刑法第321 條第1 項第2 款
    、第3 款之加重竊盜罪（起訴書漏引刑法第321 條第1 項第
    3 款，應予補正）、第339 條之2 第1 項之不正利用自動付
    款設備取得他人財物罪、第210 條、第216 條之行使偽造私
    文書罪、第339 條第1 項之詐欺取財罪、第339 條第3 項、
    第1 項詐欺取財未遂罪（詐欺取財未遂罪部分起訴書漏引法
    條，亦應補正）。被告就所犯行使偽造私文書、5 次詐欺取
    財既遂、3 次詐欺取財未遂等罪部分，與成年之阿宏及其女
    友，有犯意聯絡及行為分擔，為共同正犯。被告先後多次所
    犯不正利用自動付款設備取得他人財物罪、行使偽造私文書
    罪、詐欺取財既遂及詐欺取財未遂罪犯行，均時間緊接，犯
    罪構成要件相同，顯係基於概括犯意而為，均應依連續犯規
    定，均以一罪論，並均依法加重其刑。所犯上開加重竊盜、
    連續不正利用自動付款設備取得他人財物、連續行使偽造私
    文書、連續詐欺取財等罪間，有方法目的、原因結果之牽連
    犯裁判上一罪關係，依刑法第55條規定，應從重以加重竊盜
    罪論處。
四、至公訴意旨認：被告所犯加重竊盜、連續不正利用自動付款
    設備取得他人財物、連續行使偽造私文書等罪，犯意各別，
    行為互殊，應分論併罰乙節。查被告竊取本件提款卡、信用
    卡目的，即在於持所竊得之提款卡領款、信用卡冒名消費，
    衡情顯與加重竊盜罪間具牽連關係，公訴意旨或有誤會，併
    予說明。
五、爰審酌被告年紀輕，本應努力工作，為社會貢獻己力，為滿
    足私人消費需求，起意竊取他人財物、盜領他人現金、盜刷
    他人信用卡，缺乏尊重他人財產權觀念，並危害金融交易秩
    序，且被告曾於93年6 月間，因犯幫助洗錢罪，經台灣士林
    地方法院檢察署檢察官於94年4 月25日聲請簡易判決處刑，
    嗣經本院於94年5 月20日以94年度士金簡字第28號判處有期
    徒刑6 月，94年6 月20日判決確定（94年10月21日執行完畢
    ），有台灣高等法院被告前案紀錄表在卷可憑，不思檢束行
    為，再犯本件之罪，惡性非輕，惟念及被告犯後坦白承認犯
    行之態度，復已與告訴人甲○○達成民事上和解（見卷附和
    解書）等情，從輕量處如主文所示之刑。至共犯阿宏在各次
    簽帳單上偽造之「甲○○」署押計5 枚，應依刑法第219 條
    規定宣告沒收。
六、依刑事訴訟法第273 條之1 第1 項、第299 條第1 項前段、
    第310 條之2 、第454 條，刑法第56條、第55條、第321 條
    第1 項第2 款、第3 款、第216 條、第210 條、第339 條第
    1 項、第339 條之2 第1 項、第219 條，罰金罰鍰提高標準
    條例第1條前段，判決如主文。
七、本案經檢察官林宏松到庭執行職務。
八、當事人如不服本判決，應於判決送達後10日內，向本院提出
    上訴狀。
中    華    民    國    95    年    5     月    11    日
                        刑事第五庭法 官   蘇嫊娟
以上正本證明與原本無異。
如不服本判決，應於判決送達後10日內，向本院提出上訴狀。
                                  書記官  陳慧玲
中    華    民    國    95    年    5     月    12    日
本案論罪科刑法條：
中華民國刑法第210條
偽造、變造私文書，足以生損害於公眾或他人者，處五年以下有
期徒刑。
中華民國刑法第216條
行使第條至第條之文書者，依偽造、變造文書或登載不實事項或
使登載不實事項之規定處斷。
中華民國刑法第219條
偽造之印章、印文或署押，不問屬於犯人與否，沒收之。
中華民國刑法第321條
犯竊盜罪而有左列情形之一者，處六月以上、五年以下有期徒刑
：
一  於夜間侵入住宅或有人居住之建築物、船艦或隱匿其內而犯
    之者。
二  毀越門扇、牆垣或其他安全設備而犯之者。
三  攜帶兇器而犯之者。
四  結夥三人以上而犯之者。
五  乘火災、水災或其他災害之際而犯之者。
六  在車站或埠頭而犯之者。
前項之未遂犯罰之。
中華民國刑法第339條
意圖為自己或第 3 人不法之所有，以詐術使人將本人或第 3 人
之物交付者，處五年以下有期徒刑、拘役或科或併科1000元以下
罰金。
以前項方法得財產上不法之利益或使第 3 人得之者，亦同。
前二項之未遂犯罰之。
中華民國刑法第339條之2
意圖為自己或第3 人不法之所有，以不正方法由自動付款設備取
得他人之物者，處三年以下有期徒刑、拘役或一萬元以下罰金。
以前項方法得財產上不法之利益或使第 3 人得之者，亦同。


司法院資訊處製作；財團法人民間司法改革基金會備份。
